【裁判字號】    97,審訴,1596
【裁判日期】    971031
【裁判案由】    毒品危害防制條例
【裁判全文】
臺灣桃園地方法院刑事判決            97年度審訴字第1596號
公  訴  人  臺灣桃園地方法院檢察署檢察官
被      告  甲○○
上列被告因毒品危害防制條例案件，經檢察官提起公訴（97年度
毒偵字第1735號、第1736號、第1737號、第1738號），被告於準
備程序進行中，就被訴事實為有罪之陳述，經本院告知簡式審判
程序意旨，並聽取公訴人及被告之意見後，本院合議庭裁定依簡
式審判程序進行，茲判決如下：
    主  文
甲○○施用第一級毒品，累犯，處有期徒刑捌月，扣案之注射針
筒壹支沒收；又施用第一級毒品，累犯，處有期徒刑捌月，扣案
之第一級毒品海洛因壹包（驗餘淨重零點零肆貳公克）沒收銷燬
之；又施用第二級毒品，累犯，處有期徒刑肆月；又施用第一級
毒品，累犯，處有期徒刑捌月，扣案之第一級毒品海洛因壹包（
驗餘淨重零點零捌陸捌公克）沒收銷燬之。應執行有期徒刑貳年
，扣案之第一級毒品海洛因共貳包（合計驗餘淨重零點壹貳捌捌
公克）均沒收銷燬之、注射針筒壹支沒收。
    事  實
一、甲○○前於民國93年間因施用毒品案件，經臺灣基隆地方法
    院以93年度毒聲字第66號裁定送觀察、勒戒後，因無繼續施
    用毒品之傾向，於93年6 月21日釋放出所執行完畢，此次施
    用毒品犯行，並經臺灣基隆地方法院檢察署檢察官以93年度
    毒偵緝字第51號為不起訴處分確定。又二犯施用毒品案件，
    經臺灣基隆地方法院以94年度訴字第699 號判處有期徒刑七
    月確定，並於95年7 月7 日執行完畢。詎其仍不知悛悔，於
    前開觀察、勒戒執行完畢釋放後5 年內，復分別基於施用第
    一級毒品海洛因、第二級毒品甲基安非他命之犯意，分別為
    下列之犯行
  (一)於96年12月7 日晚間10時30分許，在基隆市○○路大華旅社
    內，以針筒注射之方式，施用第一級毒品海洛因1 次，嗣於
    同日晚間11時40分許，在基隆市○○街232 號前為警查獲，
    並扣得其所有供其施用第一級毒品海洛因所用之注射針筒1
    支。
  (二)於97年1 月20日凌晨2 時許，在基隆市○○○路某加油站廁
    所內，以針筒注射之方式，施用第一級毒品海洛因1 次。另
    於同年1 月21日晚間10時45分許為警採尿時起往前回溯96小
    時內某時（不含同年1 月21日下午5 時20分許為警採尿時起
    ，至同日晚間9 時許為警查獲時止之時間），在臺灣地區某
    不詳處所，施用第二級毒品甲基安非他命1 次。嗣因甲○○
    為毒品列管人口，於同年1 月21日下午5 時20分許，在基隆
    市警察局第二分局安瀾橋派出所，經警通知其到場接受採尿
    送驗後；又於同日晚間9 時許，在基隆市○○○路59號4 樓
    內為警查獲，並扣得第一級毒品海洛因1 包（驗餘淨重0.04
    2 公克），復經其同意採集尿液送驗，前開2 次尿液檢驗結
    果均呈嗎啡、甲基安非他命陽性反應。
  (三)於97年2 月3 日上午9 時許，在基隆市○○○路某加油站廁
    所內，以針筒注射之方式，施用第一級毒品海洛因1 次，嗣
    於同日晚間7 時50分許，在基隆市○○街165 巷巷口為警查
    獲，並扣得第一級毒品海洛因1 包（驗餘淨重0.0868公克）
    。
二、案經基隆市警察局移送、暨基隆市警察局第二分局報請、暨
    基隆市警察局第一分局報請臺灣基隆地方法院檢察署（下稱
    基隆地檢署）偵查後呈請臺灣高等法院檢察署令轉臺灣桃園
    地方法院檢察署檢察官偵查起訴。
    理  由
一、本案被告甲○○所犯均為死刑、無期徒刑或最輕本刑為3 年
    以上有期徒刑以外之罪，其於本院準備程序中就前揭被訴事
    實均為有罪之陳述，經本院告知簡式審判程序之旨，並聽取
    當事人意見後，本院合議庭依刑事訴訟法第273 條之1 第1
    項規定，裁定由受命法官獨任進行簡式審判程序，合先敘明
    。
二、經查：
  (一)上開事實欄一(一)、(三)2 次施用第一級毒品海洛因之犯行，業
    據被告於本院審理時坦承不諱，而被告於96年12月8 日凌晨
    0 時40分許、97年2 月3 日晚間9 時5 分許，分別為警採集
    尿液送臺灣尖端先進生技醫藥股份有限公司檢驗，結果均呈
    嗎啡陽性反應，此有臺灣尖端先進生技醫藥股份有限公司出
    具之「濫用藥物檢驗報告」2 紙、基隆市警察局刑警大隊「
    偵辦毒品案件尿液檢體對照表」1 紙、基隆市警察局第一分
    局「偵辦毒品案件尿液檢體對照表」1 紙等在卷可稽，且被
    告於97年2 月3 日晚間7 時50分許，在基隆市○○街165 巷
    巷口為警查獲時，扣得之米白色粉末物品1 包（驗餘淨重0.
    0868公克），經送驗結果，確含有第一級毒品海洛因成分，
    此有交通部民用航空局航空醫務中心毒品鑑定書1 紙附卷足
    參，此外於96年12月7 日晚間11時40分許，在基隆市○○街
    232 號為警查獲時，復有注射針筒1 支扣案可資佐證，足認
    被告上開自白與事實相符，堪以採信。
  (二)上開事實欄一(二)部分，業據被告於本院審理時坦承不諱，而
    被告於97年1 月21日傍晚5 時20分許、及同日晚間10時45分
    許，先後2 次為警採集尿液分別送臺灣檢驗科技股份有限公
    司、臺灣尖端先進生技醫藥股份有限公司檢驗，結果均呈嗎
    啡、甲基安非他命陽性反應，此有臺灣檢驗科技股份有限公
    司出具之「濫用藥物檢驗報告」、臺灣尖端先進生技醫藥股
    份有限公司出具之「濫用藥物檢驗報告」、列管毒品人口尿
    液檢體採集送驗紀錄表、基隆市警察局刑警大隊「偵辦毒品
    案件尿液檢體對照表」各1 紙等在卷可憑。按初次吸食或施
    打煙毒及麻醉藥品者，經人體代謝作用於8 時之內，即有約
    百分之80之量排出，24小時之後，續有約剩餘量百分之90再
    排出，72小時之後仍有殘餘微量排出，吸食或施打者個人體
    質不同，其排出時間亦會有所差異，尤其成癮者（抗藥性強
    ）其於吸食後120 小時內所採之尿液，配合較具公信力之儀
    器（如氣相質譜儀），仍可能被檢測出（憲兵司令部80年鑑
    驗字第4487號函意旨參照）；又按依安非他命經口服投與後
    約百分之70，於24小時內自尿中排出，約百分之90，於96小
    時內自尿中排出，由於安非他命成分之檢出與其投與方式、
    投與量、個人體質、採尿時間與檢測儀器之精密度等諸多因
    素有關，最長可能不會超過4 日（96小時），行政院衛生署
    藥物食品檢驗局81年02月08日藥檢壹字第001156號函參照。
    查被告於97年1 月21日傍晚5 時20分許、及同日晚間10時45
    分許之密集時間內，先後2 次為警採集尿液分別送臺灣檢驗
    科技股份有限公司及臺灣尖端先進生技醫藥股份有限公司以
    氣相層析質譜儀（GC/MS） 檢驗，其2 次採尿結果雖均呈嗎
    啡、甲基安非他命陽性反應，惟此2 次採尿結果所反應者，
    依前開函示，尚不能排除被告係於前開事實欄一(二)所示之時
    間，分別施用第一級毒品海洛因及第二級毒品甲基安非他命
    各1 次所致，再者被告於97年1 月21日晚間9 時許為警查獲
    後，迭於警詢及檢察官偵訊時坦承於97年1 月20日凌晨2 時
    許施用第一級毒品海洛因1 次，本院又查無其他證據證明被
    告於前開2 次採尿時間往前回溯120 小時、96小時內，有其
    他施用第一級毒品海洛因、第二級毒品甲基安非他命之犯行
    ，是以本院認被告僅有事實欄一(二)所示之施用第一級毒品海
    洛因、第二級毒品甲基安非他命各1 次之犯行。又被告於97
    年1 月21日晚間9 時許，在基隆市○○○路59號4 樓內為警
    查獲時，扣得之白色粉末物品1 包（驗餘淨重0.042 公克）
    ，經送驗結果，確含有第一級毒品海洛因成分，此有交通部
    民用航空局航空醫務中心毒品鑑定書1 紙附卷足參，是以本
    院認被告上開自白與事實相符，堪以採信。
  (三)又被告有事實欄一所述觀察、勒戒執行完畢之記錄，此有刑
    案資料查註紀錄表及臺灣高等法院被告前案紀錄表在卷可稽
    ，被告於觀察、勒戒執行完畢釋放後5 年內再犯本件施用第
    一、二級毒品之罪，自應依法追訴。綜上，本件事證明確，
    被告犯行洵堪認定。
三、核被告上開所為，係犯毒品危害防制條例第10條第1 項、第
    2 項之施用第一、二級毒品罪。其施用前後持有第一級毒品
    海洛因、第二級毒品甲基安非他命之低度行為，應為施用毒
    品之高度行為所吸收，均不另論罪。被告所犯上開數罪間，
    犯意各別，行為互異，應予分論併罰。公訴意旨雖認被告於
    犯罪事實欄一(二)所示2 次查獲前之97年1 月20日凌晨2 時許
    、同年1 月21日某時各施用第一級毒品海洛因1 次；及於97
    年1 月21日下午5 時20分許、同日晚間10時45分許，分別為
    警採尿後往前回溯96小時內某時，各施用第二級毒品甲基安
    非他命1 次，係分別犯有施用第一級毒品海洛因2 次、第二
    級毒品甲基安非他命2 次之犯行，惟經本院審理結果，尚不
    能排除被告係如事實欄一(二)所示之時間施用第一級毒品海洛
    因、第二級毒品甲基安非他命各1 次所致，已如前述，是以
    被告前開2 次查獲之施用毒品犯行，係屬同一犯罪事實，僅
    論以施用第一級毒品海洛因、第二級毒品甲基安非他命各1
    罪即為已足，附此敘明。爰審酌被告施用毒品，戕害自身身
    心，前已經觀察、勒戒執行完畢，仍無戒除毒癮之決心，足
    徵其沈溺毒癮頗深，原不宜寬縱，惟念其於本院審理時終坦
    承犯行，態度尚屬良好等一切情狀，分別量處如主文所示之
    刑，並定其應執行之刑。扣案之第一級毒品海洛因共2 包（
    合計0.1288公克），均係本案查獲之毒品，不問屬於被告與
    否，應依毒品危害防制條例第18條第1 項前段規定，宣告沒
    收銷燬之，扣案之注射針筒1 支，為被告所有，且為供其施
    用第一級毒品海洛因所用之物，業經被告供明在卷，爰依刑
    法第38條第1 項第2 款宣告沒收。
據上論斷，應依刑事訴訟法第273 條之1 第1 項、第299 條第1
項前段，毒品危害防制條例第10條第1 項、第2 項、第18條第1
項前段，刑法第11條、第51條第5 款、第38條第1 項第2 款，判
決如主文。
本案經檢察官丁俊成到庭執行職務。
中    華    民    國    97    年    10    月    31    日
                        刑事庭    法  官  劉為丕
以上正本證明與原本無異。
如不服本判決，應於判決送達後10日內向本院提出上訴狀（應附
繕本），其未敘述上訴理由者，應於上訴期間屆滿後20日內補提
理由書狀於本院，上訴於臺灣高等法院。
                                  書記官  陳淑瓊
中    華    民    國    97    年    9     月    30    日
附錄本案論罪科刑法條：
毒品危害防制條例第10條
施用第一級毒品者，處6 月以上 5 年以下有期徒刑。
施用第二級毒品者，處3 年以下有期徒刑。


司法院資訊處製作；財團法人民間司法改革基金會備份。
